臺灣新北地方法院刑事裁定
111年度聲字第1325號
聲  請  人  臺灣新北地方檢察署檢察官
受  刑  人  賴嘉陞



上列受刑人因數罪併罰有二裁判以上，經聲請人聲請定其應執行
刑（111年度執聲字第940號），本院裁定如下：
    主  文
賴嘉陞因犯如附表所示各罪所處之刑，應執行有期徒刑2年。
    理  由
一、聲請意旨略以：受刑人賴嘉陞因詐欺等案件，先後經判決確
    定如附表（編號1、2「犯罪日期欄」各應更正為「108年5月
    29日」、「108年5月29日、同年月30日」），應依刑法第53
    條及第51條第5款，定其應執行之刑，爰依刑事訴訟法第477
    條第1項聲請裁定等語。
二、按裁判確定前犯數罪者，併合處罰之。但有下列情形之一者
    ，不在此限：一、得易科罰金之罪與不得易科罰金之罪。二
    、得易科罰金之罪與不得易服社會勞動之罪。三、得易服社
    會勞動之罪與不得易科罰金之罪。四、得易服社會勞動之罪
    與不得易服社會勞動之罪；前項但書情形，受刑人請求檢察
    官聲請定應執行刑者，依第51條規定定之；數罪併罰，有二
    裁判以上者，依刑法第51條之規定，定其應執行之刑；宣告
    多數有期徒刑者，於各刑中之最長期以上，各刑合併之刑期
    以下，定其刑期，但不得逾30年，刑法第50條、第53條、第
    51條第5款分別定有明文。
三、次按刑事訴訟法第370條第2項、第3項，已針對第二審上訴
    案件之定應執行刑，明定有不利益變更禁止原則之適用。分
    屬不同案件之數罪併罰，倘一裁判宣告數罪之刑，曾經定其
    執行刑，再與其他裁判宣告之刑定其執行刑時，在法理上亦
    應同受此原則之拘束。亦即，另定之執行刑，其裁量所定之
    刑期，不得較重於前定執行刑加計後之總和，否則即屬違背
    法令（參最高法院110年度台非字第109號刑事裁定意旨）。
四、經查：受刑人因詐欺等案件，經法院分別判處如附表所示之
    刑，其中編號3至4所示2罪經本院以108年度原易字第57號判
    決定應執行有期徒刑7月，均確定在案，此有如附表所示刑
    事判決及臺灣高等法院被告前案紀錄表附卷可稽。經核附表
    編號3至4所示2罪均係於編號1至2所示案件判決確定前所犯
    ；又附表編號2至4所示之罪均屬得易科罰金之罪、編號1所
    示1罪則為不得易科罰金之罪，而受刑人於民國111年4月25
    日具狀請求檢察官就附表所示4罪聲請定其應執行刑一情，
    有定刑聲請切結書在卷可查，揆諸刑法第50條規定，檢察官
    依刑事訴訟法第477條第1項聲請定其應執行刑，洵屬正當，
    應予准許。再附表所示4罪既應重定應執行刑，則前開編號3
    至4所定應執行刑即當然失效，本院自可依如附表所示4罪之
    宣告刑更定應執行刑。又查本院定本案應執行刑，不得逾越
    刑法第51條第5款所定法律之外部界限，即不得重於附表所
    示4罪之宣告刑總和即有期徒刑2年5月，又參照上開最高法
    院110年度台非字第109號裁定意旨，亦應受內部界限之拘束
    ，即不得重於附表編號3至4所定應執行刑與編號1、2所處宣
    告刑之總和即有期徒刑2年4月，復考量如附表所示4罪之犯
    罪時間、類型、情節及關聯性、罪質、侵害法益、對社會危
    害情形及人格特性，復稽之受刑人就定應執行刑之刑度所表
    示：希望能考量受刑人家中剩70歲母親，我已知錯，希望能
    從輕定刑，早日回家和母親相聚並照顧母親等語，就如附表
    所示4罪為整體非難評價後，依限制加重規定，於法律拘束
    之外部及內部界限內加以裁量，裁定如主文所示應執行刑。
    末按數罪併罰中之一罪依刑法規定得易科罰金，若因與不得
    易科之他罪併合處罰結果而不得易科罰金時，原可易科部分
    ，所處之刑，自亦無庸為易科折算標準之記載（最高法院80
    年度台抗字第577號刑事裁定、司法院大法官釋字第144號、
    第679號解釋意旨參照）。今受刑人所犯如附表所示4罪，其
    中編號2至4所示之罪雖均得易科罰金，但因與編號1所示不
    得易科罰金之罪合併處罰，揆諸上揭最高法院裁定及司法院
    大法官解釋意旨，本案所定應執行刑即不得易科罰金，自毋
    庸為易科罰金折算標準之諭知，附此敘明。
五、依刑事訴訟法第477條第1項，刑法第50條第1項但書第1款、
    第2項、第53條、第51條第5款，裁定如主文。
中　　華　　民　　國　 111　　年　　5　　月　　20　　日
                  刑事第三庭  法　官  施建榮 
得抗告上列正本證明與原本無異。
如不服本裁定，應於裁定送達後五日內敘明抗告理由，向本院提
出抗告狀。
                               書記官  黃姿涵
中　　華　　民　　國　　111 　年　　5 　　月　　26　　日
【附表】
 編          號           1          2         3  罪          名  組織犯罪條例第3條第1項後段之參與組織罪、 刑法第339條之4第1項第1款、第2款之三人以上共同並冒用公務員名義詐欺取財罪 刑法第216條、第210條之行使偽造私文書罪、刑法第217條第1項之偽造署押罪 刑法第305條之恐嚇危害安全罪、刑法第354條之毀損他人物品罪  宣    告    刑  有期徒刑1年6月。 有期徒刑3月，如易科罰金，以新臺幣1千元折算1日。 有期徒刑3月，如易科罰金，以新臺幣1千元折算1日。  犯  罪  日  期  108年5月29日 108年5月29日、30日 107年12月6日  偵查(自訴)機關  年  度  案  號  臺北地檢108年度偵字第12947號等 臺北地檢108年度偵字第12947號等 新北地檢108年度偵字第9158號 最  後  事實審 法    院 臺灣臺北地方法院 臺灣臺北地方法院 臺灣新北地方法院  案    號 108年度訴字第577號 108年度訴字第577號 108年度原易字第57號  判決日期 108年8月14日 108年8月14日 109年3月31日 確  定    判  決 法    院 臺灣臺北地方法院 臺灣臺北地方法院 臺灣新北地方法院  案    號 108年度訴字第577號 108年度訴字第577號 108年度原易字第57號  判    決 確定日期 108年9月3日 108年9月3日 109年5月6日 備  註  臺北地檢108年度執字第6793號  臺北地檢108年度執字第6794號 1.新北地檢109年度執字第8887號。 2.編號3至4之宣告刑經本院以108年度原易字第57號判決定應執行有期徒刑7月。 

 編          號           4    罪          名  刑法第354條之毀損他人物品罪    宣    告    刑  有期徒刑4月，如易科罰金，以新臺幣1千元折算1日。    犯  罪  日  期  107年12月10日    偵查(自訴)機關  年  度  案  號  新北地檢108年度偵字第9158號   最  後  事實審 法    院 臺灣新北地方法院    案    號 108年度原易字第57號    判決日期 109年3月31日   確  定    判  決 法    院 臺灣新北地方法院    案    號 108年度原易字第57號    判    決 確定日期 109年5月6日   備  註  1.新北地檢109年度執字第8887號。 2.編號3至4之宣告刑經本院以108年度原易字第57號判決定應執行有期徒刑7月。